【裁判字號】    85,台上,4892
【裁判日期】    851016
【裁判案由】    違反麻醉藥品管理條例
【裁判全文】
最高法院刑事判決                              八十五年度台上字第四八九二號
    上訴人  甲○○
右上訴人因違反麻醉藥品管理條例案件，不服台灣高等法院中華民國八十四年十一月
三十日第二審判決（八十四年度上訴字第四○四九號，起訴案號：台灣宜蘭地方法院
檢察署八十三年度偵字第三○九七號），提起上訴，本院判決如左：
    主  文
上訴駁回。
    理  由
按刑事訴訟法第三百七十七條規定，上訴於第三審法院，非以判決違背法令為理由，
不得為之。是提起第三審上訴，應以原判決違背法令為理由，係屬法定要件。如果上
訴理由狀並未依據卷內訴訟資料，具體指摘原判決不適用何種法則或如何適用不當，
或所指摘原判決違法情事，顯與法律規定得為第三審上訴理由之違法情形，不相適合
時，均應認其上訴為違背法律上之程式，予以駁回。本件上訴意旨略稱：(一)本件既末
查到贓物、贓款及交易之對象，無從證明上訴人有販賣安非他命之事實。(二)上訴人於
原審請求提訊高長安與上訴人對質，原審恝置不理，自屬違法。(三)上訴人之警訊筆錄
係以不正之方法錄製，非出於上訴人任意性之自白，且又與事實不符，顯無證據能力
。(四)原審就高添富是否曾於八十三年間做過石頭及珍珠粉之生意，未予調查，就帳單
上之筆跡未當庭核對或送請鑑定，有調查職責未盡之違法，且審判期日亦未提示帳單
供上訴人辨認，亦屬違背法令。(五)上訴人於原審聲請調取監聽錄音帶，俾核對譯文是
否相符及查明高長安是否租住在上訴人住處對面，其家中是否確無電話，原審疏未調
取及查明，亦屬違法等語。經查原判決綜合卷內資料，認定上訴人意圖營利，先後多
次，販賣安非他命與綽號「金宏」、「明和」、「眼鏡」、「俊」、「文」等人，因
而撤銷第一審之不當判決，改判論處上訴人連續非法販賣化學合成麻醉藥品罪刑，已
詳其所憑之證據及認定之理由，並說明上訴人否認犯罪所持諸項辯解，係推卸刑責
之詞，不足採取。就形式上觀察，原判決要無採證認事違背經驗法則、論理法則或調
查職責未盡之違背法令情形，又證人應否與被告對質，原屬事實審法院得本於職權為
自由裁量之事項，亦非屬刑事訴訟法第三百七十九條第十款所謂應於審判期日調查之
證據事項，上訴意旨指摘原審未提訊高長安與上訴人對質為違背法令云云，尚屬誤解
，又原審於八十四年十一月二十三日辯論期日，已提示扣案之帳單供上訴人辨認，上
訴人當庭表示帳單非其所有，有原審審判筆錄可稽（原審卷第六十三頁反面），上訴
意旨指稱原審未提示該證物供其辨認云云，亦屬誤解。至上訴人於原審具狀請求調查
上訴人之夫高添富是否曾於八十三年間，從事石頭及珍珠粉買賣生意並核對帳單上筆
跡暨調取監聽錄音帶，原審認本件事證已甚明確而未予調查，雖疏未於判決理由內說
明不予調查之理由，其踐行之訴訟程序稍有瑕疵，但於判決結果不生影響，依刑事訴
訟法第三百八十條規定，不得據為適法之第三審上訴理由。其他上訴意旨置原判決之
明白論斷於不顧，仍執陳詞，否認犯罪，就原審採證認事之職權行使及已說明之事項
，重複為事實上之爭執，不涉及原判決違背法令之問題，至於又徒憑己見，漫指原判
決採證違法及調查職責未盡，尚不足據以辨認原判決已具備違背法令之形式，核與前
揭得為第三審上訴理由之法定要件不相適合，應認其上訴為違背法律上之程式，予以
駁回。
據上論結，應依刑事訴訟法第三百九十五條前段，判決如主文。
中      華      民      國    八十五    年      十      月     十六     日
                              最高法院刑事第四庭
                                  審判長法官  莊  來  成
                                        法官  王  德  雲
                                        法官  謝  俊  雄
                                        法官  林  永  茂
                                        法官  白  文  漳
      右正本證明與原本無異
                                              書  記  官
中      華      民      國    八十五    年      十      月     十九     日


司法院資訊處製作；財團法人民間司法改革基金會備份。
